【裁判字號】    92,訴,1165
【裁判日期】    920603
【裁判案由】    毒品危害防制條例
【裁判全文】
臺灣板橋地方法院刑事判決                        九十二年度訴字第一一六五號
    公  訴  人  臺灣板橋地方法院檢察署檢察官
    被      告  甲○○
右列被告因違反毒品危害防制條例案件，經檢察官提起公訴（九十二年度毒偵字第八
二三號），本院判決如左：
    主  文
甲○○連續施用第一級毒品，累犯，處有期徒刑拾月，扣案之第一級毒品海洛英壹包
（淨重零點伍公克）沒收銷燬，如附表所示之注射針筒壹支沒收。
    事  實
一、甲○○曾犯違反前肅清煙毒條例（現修正為毒品危害防制條例）、違反前麻醉藥
    品管理條例（現修正為管制藥品管理條例）、違反藥事法、妨害公務、竊盜、違
    反毒品危害防制條例等案件，其中於民國（下同）九十年間，因竊盜案件，經本
    院判處有期徒刑三月確定，甫於九十一年四月十三日執行完畢，另因施用第二級
    毒品安非他命案件，經依本院八十七年度毒聲字第三二九０號裁定送觀察、勒戒
    ，認無繼續施用毒品傾向，由臺灣板橋地方法院檢察署檢察官於八十七年十二月
    八日以八十七年度偵字第二五００一號不起訴處分確定，迨九十年七月間及同年
    九月間，再犯施用第一級毒品海洛英及施用第二級毒品安非他命案件，先後為警
    查獲（業於九十一年八月十日依本院九十一年度毒聲字第一五０八號裁定送觀察
    、勒戒，俟認有繼續施用毒品傾向，復依本院九十一年度毒聲字第二七六六號裁
    定送入戒治處所施以強制戒治，同時由臺灣板橋地方法院檢察署檢察官提起公訴
    ，經本院以九十一年度訴字第二一九九號刑事判決處有期徒刑九月〈施用第一級
    毒品〉、四月〈施用第二級毒品〉，暨定應執行刑為有期徒刑一年確定），詎猶
    不知悔改，另基於施用第一級毒品海洛英之概括犯意，於九十一年八月三日及同
    年月八日（起訴書誤載為「九十一年八月三日及同年月九月日下午二十三時三十
    分許前二十六小時內某時分許」），在臺北縣永和市○○路三六巷二之一號住處
    內（起訴書贅述「及不詳地點」），連續以將海洛英摻水置入注射針筒再施打入
    身體內之方式，施用第一級毒品海洛英二次，嗣於九十一年八月九日晚間十時十
    分許，為警在臺北市○○區○○路一四０號查獲，並扣得其用餘持有之第一級毒
    品海洛英一包（淨重０‧五公克）及其所有供其施用第一級毒品海洛英所用之注
    射針筒一支。
二、案經臺北市政府警察局萬華分局報請臺灣臺北地方法院檢察署檢察官呈請臺灣高
    等法院檢察署檢察長令轉臺灣板橋地方法院檢察署檢察官簽分偵查起訴。
    理  由
一、右揭事實，業據被告甲○○於本院審理時坦承不諱，並有刑事案件報告單影本一
    紙、毒品初步鑑驗報告單影本一紙、法務部調查局九十一年十月一日調科壹字第
    ０二０００五五二八號鑑定通知書一份附卷可稽，且被告為警查獲時時所採集之
    尿液檢體，經送請臺北市立療養院鑑驗結果，確呈安非他命類陽性反應，亦有該
    院尿液檢驗報告書一份在卷足憑，堪信被告上開自白確與事實相符；次查被告先
    前如事實欄所載，於八十七年間，因施用第二級毒品案件，經依本院八十七年度
    毒聲字第三二九０號裁定送觀察、勒戒，認無繼續施用毒品傾向，由臺灣板橋地
    方法院檢察署檢察官於八十七年十二月八日以八十七年度偵字第二五００一號不
    起訴處分確定，九十年七月間及同年九月間，再犯施用第一級毒品海洛英及施用
    第二級毒品安非他命案件，先後為警查獲，經依本院九十一年度毒聲字第一五０
    八號裁定送觀察、勒戒，認有繼續施用毒品傾向，復依本院九十一年度毒聲字第
    二七六六號裁定送入戒治處所施以強制戒治，同時由臺灣板橋地方法院檢察署檢
    察官提起公訴，經本院以九十一年度訴字第二一九九號刑事判決處有期徒刑九月
    （施用第一級毒品）、四月（施用第二級毒品），暨定應執行刑為有期徒刑一年
    確定等節，有上開案件之不起訴處分書一份（法學檢索列印本）、本院九十一年
    度訴字第二一九九號刑事判決正本一份、臺灣高等法院被告全國前案紀錄表一份
    、法務部全國檢察官線上查詢刑案人犯在監所最新資料報表一份在卷足憑，堪認
    被告確係經觀察、勒戒，認無繼續施用毒品傾向，而由檢察官為不起訴處分確定
    後，五年內，三犯本案之施用第一級毒品行為，與毒品危害防制條例第二十條第
    三項之規定相符，殆無疑問。綜上所述，本案事證已臻明確，被告犯行洵堪認定
    。
二、查海洛英為毒品危害防制條例第二條第一項第一款明定之第一級毒品，不得持有
    、施用及販賣；本件被告先前因施用第二級毒品案件，經觀察、勒戒結果，認無
    繼續施用毒品傾向，而由檢察官為不起訴處分後，五年內，三犯如事實欄所載之
    施用第一級毒品海洛英犯行，核其所為，係犯毒品危害防制條例第十條第一項之
    施用第一級毒品罪；其先後二次施用第一級毒品海洛英犯行，時間緊接，犯罪構
    成要件相同，所犯罪名又屬同一，顯係基於概括犯意反覆而為，為連續犯，應依
    刑法第五十六條規定論以一罪並加重其刑；其施用前、後持有第一級毒品海洛英
    之低度行為，應為施用之高度行為所吸收，不另論罪。末查被告於九十年間，因
    竊盜案件，經本院判處有期徒刑三月確定，甫於九十一年四月十三日執行完畢，
    有臺灣高等法院被告全國前案紀錄表一份附卷足憑，其於五年內再犯本案有期徒
    刑以上之罪，為累犯，應依刑法第四十七條規定遞加重其刑。爰審酌被告前經觀
    察、勒戒，仍未戒斷其施用毒品之惡習，並參酌其犯罪動機、目的、手段、所生
    戕害其身心情形及犯罪後坦承犯態度尚非惡劣等一切情狀，量處如主文所示之刑
    ，以資懲儆。
三、扣案海洛英一包（淨重０‧五公克），係本案所查獲之第一級毒品，已如上述，
    爰依毒品危害防制條例第十八條第一項前段規定宣告沒收銷燬；另如事實欄所載
    之注射針筒一支，均係被告所有供其犯上開施用第一級毒品罪所用之物，業據其
    供明在卷，爰依刑法第三十八條第一項第二款規定宣告沒收。
四、本案被告為警查獲時所採集之上開尿液檢體，經送請臺北市立療養院鑑驗結果，
    除有嗎啡陽性反應外，雖亦有安非他命陽性反應（參見卷附該院尿液檢驗報告書
    ），惟此部分未經公訴人提起公訴，復無積極事證足資證明前揭起訴論罪部分與
    此部分具有何等裁判上一罪關係，自難認此部分為原起訴效力所及，本院尚不得
    併予審究，應由檢察官另行偵辦，附此說明。
據上論斷，應依刑事訴訟法第二百九十九條第一項前段，毒品危害防制條例第十條第
一項、第十八條第一項前段，刑法第十一條前段、第五十六條、第四十七條、第三十
八條第一項第二款，判決如主文。
本案經檢察官楊仲農到庭執行職務
中      華      民      國      九十二      年     六     月     三     日
                                        臺灣板橋地方法院刑事第五庭
                                            法  官  王  屏  夏
右正本證明與原本無異。
如不服本判決，應於判決送達後十日內向本院提出上訴狀。
                                            書記官  楊  璧  華
中      華      民      國      九十二      年     六     月     三     日
附錄本案論罪科刑法條全文：
毒品危害防制條例第十條：
施用第一級毒品者，處六月以上五年以下有期徒刑。
施用第二級毒品者，處三年以下有期徒刑。
附表：如事實欄所載之注射針筒一支。


司法院資訊處製作；財團法人民間司法改革基金會備份。
